【裁判字號】    97,訴,1324
【裁判日期】    971217
【裁判案由】    違反毒品危害防制條例
【裁判全文】
臺灣雲林地方法院刑事判決              97年度訴字第1324號
公  訴  人  臺灣雲林地方法院檢察署檢察官
被      告  乙○○
                    （另案在臺灣雲林第二監獄執行中）
上列被告因毒品危害防制條例案件，經檢察官提起公訴（97年度
毒偵字第1696號）及移送併辦（97年度毒偵字第1906號），被告
於準備程序進行中就被訴事實為有罪之陳述，本院進行簡式審判
程序，判決如下：
    主  文
乙○○施用第一級毒品，累犯，處有期徒刑拾月。
    事  實
一、乙○○前因施用毒品案件，經觀察、勒戒後，認無繼續施用
    毒品傾向，於民國93年3 月12日釋放出所，並由臺灣雲林地
    方法院檢察署檢察官於同日以93年度毒偵字第116 號為不起
    訴處分確定。又因偽造文書、竊盜、偽造文書等案件，分別
    經法院判處有期徒刑3 月、4 月、4 月確定；另因毒品危害
    防制條例、竊盜等案件，經法院分別判處有期徒刑1 年、6
    月，定應執行刑為有期徒刑1 年5 月確定，上開案件接續執
    行，於96年1 月17日縮短刑期假釋出監，於96年6 月6 日假
    釋期滿假釋未經撤銷，其未執行之刑，以已執行論。猶不知
    悔改，於上開觀察、勒戒執行完畢釋放後5 年內，復基於施
    用第1 級毒品海洛因之犯意，於97年8 月27日晚上6 、7 時
    許，在雲林縣元長鄉○○村○○路18巷71號住處，以將海洛
    因摻水後置於針筒內注射血管之方式，施用第1 級毒品海洛
    因1 次。嗣於(一)97年8 月29日下午6 時10分許，另因竊盜案
    件，經警持拘票前往其上開住處前騎樓執行拘提，經警得其
    同意採尿送驗，檢出毒品嗎啡陽性反應；(二)同日解送臺灣雲
    林第二監獄執行，經監所人員於97年8 月30日凌晨2 時30分
    許採集尿液，送驗結果亦檢出毒品嗎啡陽性反應而悉上情。
二、案經雲林縣警察局虎尾分局及臺灣雲林第二監獄報告臺灣雲
    林地方法院檢察署檢察官偵查起訴及移送併辦。
    理  由
一、本件被告乙○○所犯係死刑、無期徒刑、最輕本刑為3 年以
    上有期徒刑以外之罪，其於準備程序就被訴事實為有罪之陳
    述，經本院裁定由受命法官獨任以簡式審判程序審理，則依
    刑事訴訟法第273 條之2 、同法第159 條第2 項之規定，不
    適用傳聞法則有關限制證據能力之相關規定，合先敘明。
二、上開事實，業據被告乙○○於檢察事務官詢問及本院審理時
    坦承不諱，且被告為警拘獲時及解送臺灣雲林第二監獄執行
    時，所採集之尿液檢體，經鑑驗結果，均呈嗎啡陽性反應（
    按海洛因係由嗎啡經化學合成而製得，經注射進入人體後，
    因代謝分解成嗎啡，因此施打海洛因後，由尿液中檢驗結果
    為嗎啡反應），有真實姓名對照表、臺灣檢驗科技股份有限
    公司97年9 月17日濫用藥物尿液檢驗報告（警卷第4 至5 頁
    ）；臺灣雲林第二監獄收容人尿液採集作業確認書、同意書
    、檢體採收紀錄表、詮昕科技股份有限公司97年9 月10日濫
    用藥物尿液檢驗報告各1 份在卷可稽（毒偵1696號卷第3 至
    6 頁），足認被告上開自白與事實相符，應可採信。又被告
    前因施用毒品案件，經觀察、勒戒後，認無繼續施用毒品傾
    向，於93年3 月12日釋放出所，並由臺灣雲林地方法院檢察
    署檢察官以93年度毒偵字第116 號為不起訴處分確定等情，
    有被告前開案號不起訴處分書（毒偵1696號卷第14頁）、臺
    灣高等法院被告前案紀錄表各1 份在卷可參。被告於觀察勒
    戒執行完畢釋放後，5 年內再犯施用毒品之事證明確，犯行
    堪以認定。
三、按海洛因為毒品危害防制條例第2 條第2 項第1 款所明定之
    第1 級毒品。核被告乙○○所為，係犯毒品危害防制條例第
    10條第1 項之施用第1 級毒品罪。其非法持有第1 級毒品海
    洛因之低度行為，已為其施用之高度行為所吸收，不另論罪
    。又被告有如事實欄所述之前案科刑及執行紀錄，有卷附臺
    灣高等法院被告前案紀錄表可按，其受有期徒刑之執行完畢
    ，5 年以內故意再犯有期徒刑以上之罪，為累犯，應依刑法
    第47條第1 項之規定，加重其刑。檢察官以97年度毒偵字第
    1906號移送併辦部分，與本案起訴部分核屬同一犯罪事實，
    本院自得併予審究。爰審酌被告前因施用毒品，經觀察勒戒
    之處分後猶犯同罪行、其犯罪本質上為戕害自我身心健康之
    行為，尚未嚴重破壞社會秩序或侵害他人權益，及其犯後坦
    承犯行、態度良好、教育程度國中畢業等一切情狀，量處如
    主文所示之刑。
據上論斷，應依刑事訴訟法第273 條之1 第1 項、第299 條第1
項前段，毒品危害防制條例第10條第1 項，刑法第11條前段、第
47條第1 項，判決如主文。
本案經檢察官甲○○到庭執行職務。
中    華    民    國    97    年    12    月    17    日
                  刑事第二庭    法  官  王  素  珍
以上正本證明與原本無異。
如不服本判決應於收受判決後10日內向本院提出上訴書狀，並應
敘述具體理由；其未敘述上訴理由者，應於上訴期間屆滿後20日
內向本院補提理由書（均須按他造當事人之人數附繕本）。「切
勿逕送上級法院」。
                                 書記官  吳  伊  婷
中    華    民    國    97    年    12    月    17    日
附錄本案論罪科刑法條：
毒品危害防制條例第10條第1項
施用第一級毒品者，處6 月以上5 年以下有期徒刑。
施用第二級毒品者，處3 年以下有期徒刑。


司法院資訊處製作；財團法人民間司法改革基金會備份。
